臺灣士林地方法院刑事判決　　　　　　　 94年度易字第685號
公　訴　人　臺灣士林地方法院檢察署檢察官
被　　　告　丙○○
上列被告因竊盜案件，經檢察官提起公訴（94年度偵字第6845號
），被告於準備程序中就被訴事實為有罪之陳述，經合議庭裁定
改由受命法官獨任以簡式審判程序進行審理後，判決如下：
    主      文
丙○○攜帶兇器竊盜，累犯，處有期徒刑捌月。
    事實及理由
一、本件犯罪事實、證據及應適用之法條除引用檢察官起訴書（
    如附件）之記載外，另補充如次：
(一)犯罪事實方面：
  (1)被告丙○○前於民國88年間因竊盜罪，經臺灣桃園地方法院
    於89年8 月28日以88年度易字第1751號判決處有期徒刑1 年
    10月，嗣於同年10月2 日確定。被告於90年1 月18日入監執
    行徒刑，而於92年3 月11日縮短刑期假釋出監。惟其假釋復
    經撤銷，再於93年1 月9 日入監執行殘刑6 月又20日，嗣於
    93 年7月28日縮刑期滿執行完畢翌日出監（構成累犯）。
  (2)被告丙○○係於93年11月14日早上6 、7 時許，在臺北市○
    ○區○○路2 段404 號對面馬路旁，利用其所有客觀上足使
    人之生命、身體安全受有危害，可作為兇器使用之十字型螺
    絲起子1把破壞甲○○所有車牌號碼3N－3047號自用小客車
    右前車窗（毀損部分未據告訴）後，並以前開螺絲起子拆卸
    車內音響，竊得車內音響及置於行李箱內之換片箱1具，及
    低音喇叭1組。
(二)證據方面：
  (1)被告持以行竊之十字型螺絲起子1支，全長約19公分，其中
    握柄部分長約8公分，金屬材質部分長約11公分，此有被告
    當庭繪製之簡圖1紙為證。
  (2)起訴書所載及補充後之犯罪事實，業據被告丙○○於本院庭
    訊時自白不諱（詳見本院94年9 月19日準備程序筆錄、94年
    9 月19日審判筆錄），核與起訴書所載之其他證據相符，足
    見其自白與事實相符，堪予採信，本件事證明確，被告犯行
    堪以認定。
二、查被告持以行竊之十字型螺絲起子1支雖未經扣案，惟上開
    十字型螺絲起子1支係金屬製品，質地堅硬，若持之強暴、
    脅迫、抵抗，依一般社會觀念，皆足使人之生命、身體安全
    受有危害，堪認為兇器。是核被告丙○○所為，係犯刑法第
    321條第1項第3款之攜帶兇器竊盜罪。又被告前於88年間因
    犯竊盜罪嫌，經臺灣桃園地方法院於89年8月28日以88年度
    易字第1751號判決處有期徒刑1年10月，並於同年10月2日確
    定。嗣被告於90年1月18日入監執行徒刑，而於92年3月11日
    縮短刑期假釋出監。惟其假釋後經撤銷，並於93年1月9日入
    監執行殘刑6月又20日，而於93年7月28日縮刑期滿執行完畢
    ，翌日出監，有臺灣高等法院被告前案紀錄表、臺灣士林地
    方法院檢察署刑案資料查註紀錄表各1份在卷可按，其前受
    有期徒刑執行完畢，於5年以內再犯本件最重本刑為有期徒
    刑以上之罪，為累犯，應依刑法第47條之規定，加重其刑。
    爰審酌被告之品行、生活狀況、智識程度及其犯罪動機、目
    的、手段、所竊之財物價值尚非至鉅，及其犯罪後業已坦承
    犯行，態度尚佳等一切情狀，量處如主文所示之刑。至被告
    所有，供其持以行竊所用之十字型螺絲起子1支並未扣案，
    且為被告丟棄滅失，業據被告自陳在卷（本院94年9月19日
    審判筆錄第3頁參照），爰不併予宣告沒收，附此敘明。
三、台灣桃園地方法院檢察署94年度偵字第12615 號移送併辦意
    旨另略以：被告丙○○意圖為自己不法之所有，於94年4 月
    10日上午4 時許，在桃園縣八德市○○路○ 段364 巷58弄28
    號前，徒手竊取乙○○所有裝置在該處之攝影機鏡頭1 組得
    手，因認與本案起訴部分具有裁判上一罪之連續犯關係，請
    求併案審理等語。惟按連續犯必須基於一個概括之犯意，連
    續數行為而犯同一罪名時，始能成立，所謂基於一個概括犯
    意，即指該項犯罪行為，客觀上雖次數可分，惟在犯人主觀
    上，不外出於一個犯意之連續進行，如每次犯意係各別起意
    ，則無論所犯罪名是否相同，均應併合論罪，無適用連續犯
    規定之餘地，最高法院著有22年上字第3233號判例意旨可資
    參照。經查，被告為併案意旨所指犯行之時間，係94年4 月
    10日，與本案被告被訴竊盜罪之犯案時間即93年11月14日，
    相距已有5 月之久，而被告就其主觀之犯意亦陳稱：「（問
    ：偷第一件的時候，是否有想到會去偷第二件？）沒有。」
    、「（問：是否偷第一件汽車音響時，就再尋找攝影鏡頭下
    手行竊？）沒有。不是這樣，是我偷完汽車音響，後來知道
    被通緝，所以才想到偷攝影鏡頭裝在家裡，方便監視外面的
    動靜。」等語（本院94年10月17日審判筆錄第5 頁至第6 頁
    參照），顯然被告係於本件竊盜犯行後，因知悉其遭通緝，
    為圖監視外界舉動，避警查緝，始又另行起意而為前開併案
    部分竊盜犯行，是難認被告為本案犯行後，即有再為前開併
    案部分竊盜犯行之概括犯意，足見上開併辦部分與起訴部分
    無何連續犯之裁判上一罪關係存在，揆諸前引說明，此部分
    既非起訴效力所及，本院無從併案審理，應退由檢察官依法
    另行偵處。
四、依刑事訴訟法第273之1第1項、第299條第1項前段、第310
    條之2、第454條第2項，刑法第321條第1項第3款、第47條，
    判決如主文。
本案經檢察官王巧玲到庭執行職務。
中　　華　　民　　國　　94　　年　　10　　月　　31　　日
                  刑事第六庭法  官  許辰舟
以上正本證明與原本無異。
如不服本判決，應於判決送達後10日內，向本院提出上訴狀。
                            書記官  洪忠改
中　　華　　民　　國　　94　　年　　10　　月　　31　　日
中華民國刑法第321條
犯竊盜罪而有左列情形之一者，處六月以上、五年以下有期徒刑
：
一  於夜間侵入住宅或有人居住之建築物、船艦或隱匿其內而犯
    之者。
二  毀越門扇、牆垣或其他安全設備而犯之者。
三  攜帶兇器而犯之者。
四  結夥三人以上而犯之者。
五  乘火災、水災或其他災害之際而犯之者。
六  在車站或埠頭而犯之者。
